【裁判字號】    99,訴,489
【裁判日期】    990722
【裁判案由】    違反槍砲彈藥刀械管制條例
【裁判全文】
臺灣桃園地方法院刑事判決               99年度訴字第489號
公  訴  人  臺灣桃園地方法院檢察署檢察官
被      告  甲○○
指定辯護人  本院公設辯護人陳瑞明
上列被告因違反槍砲彈藥刀械管制條例案件，經檢察官提起公訴
（99年度偵字第5825號），本院判決如下：
    主  文
甲○○未經許可，持有可發射子彈具有殺傷力之改造手槍，累犯
，處有期徒刑年貳月，併科罰金新臺幣壹拾萬元，罰金如易服
勞役，以新臺幣壹仟元折算壹日；扣案之改造手槍壹支（槍枝管
制編號：0000000000號）沒收。
    事  實
一、甲○○明知可發射子彈具有殺傷力之改造手槍，為槍砲彈藥
    刀械管制條例所列管之物品，非經中央主管機關許可，不得
    無故持有，竟基於非法持有具有殺傷力之改造手槍之犯意，
    於民國94年間，在臺北縣某處，向某真實姓名年籍不詳之人
    ，以新臺幣（下同）1,500 元之代價，購得可發射子彈具有
    殺傷力之改造手槍1 把（槍枝管制編號：0000000000號），
    並將之置於桃園縣龜山鄉○○路245 巷2 之16號3 樓住處房
    間內，而未經許可非法持有之。嗣於99年2 月9 日下午6 時
    許，為警在上址查獲，並扣得上開改造手槍1 把，始查悉上
    情。
二、案經桃園縣政府警察局龜山分局報告臺灣桃園地方法院檢察
    署檢察官偵查起訴。
    理  由
壹、證據能力部分：
    按被告以外之人於審判外之陳述，雖不符刑事訴訟法第 159
    條之1 至第159 條之4 之規定，而經當事人於審判程序同意
    作為證據，法院審酌該言詞陳述或書面陳述作成時之情況，
    認為適當者，亦得為證據。當事人、代理人或辯護人於法院
    調查證據時，知有刑事訴訟法第159 條第1 項不得為證據之
    情形，而未於言詞辯論終結前聲明異議者，視為有前項之同
    意，刑事訴訟法第159 條之5 定有明文。查本判決所引用以
    下審判外作成之相關供述證據，公訴人、被告甲○○及辯護
    人於本院準備程序、審判期日均表示無意見而不予爭執，亦
    未於言詞辯論終結前聲明異議，本院審酌上開證據資料製作
    時之情況，尚無違法取得及證明力明顯過低之瑕疵，認以之
    作為證據應屬適當，而其餘所依憑判斷之非供述證據，本院
    亦查無有何違反法定程序取得之情形，且上開各該證據均經
    本院於審判期日依法進行證據之調查、辯論，被告於訴訟上
    之防禦權，已受保障，故上開證據資料均有證據能力。
貳、實體部分：
一、訊據被告甲○○就上揭未經許可持有具有殺傷力之改造手槍
    1 支之犯罪事實，迭於警詢、偵訊及本院準備程序、審理時
    坦認不諱（見偵查卷第12頁、第35至36頁，本院卷第25頁背
    面、第33頁背面），並有查獲被告持有之改造手槍1 支可資
    佐證。而上開扣案之槍枝經送內政部警政署刑事警察局鑑定
    結果，認送鑑手槍1 支（槍枝管制編號：0000000000號），
    係由仿轉輪手槍製造之改造手槍，車通槍管及轉輪彈倉內之
    阻鐵而成，擊發功能正常，可供擊發適用子彈適用，認具殺
    傷力等情，有內政部警政署刑事警察局99年3 月11日刑鑑字
    第0990022966號鑑定書在卷可稽（見偵查卷第39至40頁），
    此外，復有搜索扣押筆錄、扣押物品目錄表、查獲現場及扣
    案槍枝照片8 張附卷可按（見偵查卷第16至19頁、第25至26
    頁、第29至30頁），足證被告之自白與事實相符。本件事證
    已臻明確，被告未經許可持有可發射子彈具有殺傷力之改造
    手槍之犯行，堪以認定，應予依法論科。
二、按未經許可持有槍砲、彈藥、刀械等，其持有之繼續，為行
    為之繼續，並非狀態之繼續，亦即一經持有，該罪雖告成立
    ，但其完結須繼續至持有行為終了之時為止（最高法院94年
    台上字第7415號判決參照）。是核被告所為，係犯槍砲彈藥
    刀械管制條例第8 條第4 項之未經許可持有可發射子彈具有
    殺傷力之改造手槍罪。被告前因違反槍砲彈藥刀械管制條例
    案件，經本院以94年度訴字第1853號判決判處有期徒刑2 年
    ，併科罰金新臺幣10萬元確定，有期徒刑部分於96年8 月 2
    日縮短刑期假釋出監並付保護管束，嗣於97年7 月10日保護
    管束期滿未經撤銷假釋，其未執行之刑已以執行論而視為執
    行完畢，此有臺灣高等法院被告全國前案紀錄表附卷可參，
    而持有槍枝罪屬行為繼續之繼續犯，從持有開始至查獲為止
    之期間，犯罪行為均在繼續中，其違法性及可罰性亦未可終
    止，則本件被告未經許可持有可發射子彈具有殺傷力之改造
    手槍之犯行，既係自94年間起迄至99年2 月9 日止，橫跨前
    案有期徒刑執行完畢之前後，其持有前揭改造手槍期間之末
    日，顯在前案有期徒刑執行完畢後，且未逾5 年，自屬於 5
    年以內故意再犯有期徒刑以上之罪，為累犯（最高法院89年
    台上字第392 號判決要旨亦同此見解），應依刑法第47條第
    1 項規定加重其刑。爰審酌被告未經許可持有具有殺傷力之
    改造手槍，對人身安全及社會治安造成潛在危害，惟其犯後
    坦認犯行，犯後態度堪稱良好，併考量其持有槍枝之時間約
    長達5 年，及犯罪之動機、目的、手段、素行、生活狀況、
    智識程度等一切情狀，量處如主文所示之刑，並就罰金部分
    諭知易服勞役之折算標準。扣案被告持有之可發射子彈具有
    殺傷力之改造手槍1 支，依槍砲彈藥刀械管制條例第4 條第
    1 項第1 款及第5 條規定，非經中央主管機關許可，不得持
    有，屬違禁物，應依刑法第38條第1 項第1 款規定宣告沒收
    。
據上論斷，應依刑事訴訟法第299 條第1 項前段，槍砲彈藥刀械
管制條例第8 條第4 項，刑法第11條前段、第47條第1 項、第42
條第3 項、第38條第1 項第1 款，判決如主文。
本案經檢察官周芝君到庭執行職務。
中    華    民    國    99    年    7     月    22    日
                  刑事第五庭  審判長法  官   潘政宏
                                    法  官   張詠晶
                                    法  官   劉淑玲
以上正本證明與原本無異。
如不服本判決應於收受判決後10日內向本院提出上訴書狀，並應
敘述具體理由。其未敘述上訴理由者，應於上訴期間屆滿後20日
內向本院補提理由書(均須按他造當事人之人數附繕本)「切勿逕
送上級法院」。
                                    書記官   許婉茹
中    華    民    國    99    年    7     月    23    日
附錄本案論罪科刑所依據之法條：
槍砲彈藥刀械管制條例第8條：
未經許可，製造、販賣或運輸鋼筆槍、瓦斯槍、麻醉槍、獵槍、
空氣槍或第4 條第1 項第1 款所定其他可發射金屬或子彈具有殺
傷力之各式槍砲者，處無期徒刑或5 年以上有期徒刑，併科新臺
幣1 千萬元以下罰金。
未經許可，轉讓、出租或出借前項所列槍枝者，處5 年以上有期
徒刑，併科新臺幣1 千萬元以下罰金。
意圖供自己或他人犯罪之用，而犯前二項之罪者，處無期徒刑或
7 年以上有期徒刑，併科新臺幣1 千萬元以下罰金。
未經許可，持有、寄藏或意圖販賣而陳列第一項所列槍枝者，處
3 年以上10年以下有期徒刑，併科新臺幣7 百萬元以下罰金。
第一項至第三項之未遂犯罰之。

司法院資訊處製作；財團法人民間司法改革基金會備份。
